臺灣基隆地方法院刑事判決　　　　　　 93年度簡上字第147號
檢　察　官　臺灣基隆地方法院檢察署檢察官
上　訴　人　甲○○　男　55歲（民國38年3月30日生）
　　　　　　丙○○○女　42歲（民國51年7月30日生）
上列被告因賭博案件，不服本院基隆簡易庭93年度基簡字第648
號，中華民國93年10月14日第一審簡易判決（聲請案號：93年度
偵字第2578號）提起上訴，本院管轄之第二審合議庭判決如下：
    主      文
上訴駁回。
甲○○、丙○○○均緩刑貳年。
    事實及理由
一、本案經本院審理結果，認第一審判決爰引刑事訴訟法第449
    條第1項前段、第450條第1 項、第454條第2項，刑法第28條
    、第56條、第268條、第55條、第41條第1項前段、第38條第
    1 項第2 款、第3 款，罰金罰鍰提高標準條例第1 條前段、
    第2 條規定，以意圖營利聚眾賭博罪處斷，而判處被告甲○○、丙○○○各有期徒刑肆月，如易科罰金均以參佰元折算
    壹日，扣案之四色牌參拾捌副及抽頭金新台幣貳佰元均沒收
    ，其認事用法均無違誤，量刑亦屬適當，應予維持，並引用
    第一審判決書記載之事實、證據及理由。
二、訊據上訴人即被告甲○○、丙○○○均矢口否認有賭博之犯
    行，被告甲○○辯稱：查獲地點是同案被告丁○○所經營之
    賭場，丁○○向伊表示，願提供每日兩餐，要求伊在該賭場
    被警查獲時出面頂罪，並承諾如判刑會負責繳罰金，伊才向
    警方表示該賭場為伊所經營云云；被告丙○○○辯稱：伊去
    查獲地點僅是玩賭，未幫忙收取抽頭金云云。經查：
（一）被告甲○○部分：
　    被告丙○○○於警詢時稱：「（訊以賭具是何人提供？有
      無抽頭？抽頭金如何抽法？）甲○○提供的，有抽頭金是
  　　用來買便當費用的，抽頭金是一付牌抽二十元。」、「主
    　持人是甲○○。」、「（訊以你們收取抽頭金除買餐點外
      ，另做何用途？）剩下的錢就是甲○○拿走。」，於偵查
      中稱：「抽頭金原來是給甲○○的，．．余某叫我去找人
      過來玩牌，讓他抽頭，可以賺一點生活費。」等語；同案
      被告丁○○於警詢時稱：「主持人是甲○○。」、「因為
      甲○○告訴我他沒有工作沒有賺錢，想承租一間房間做為
      賭博場所，我承租他一個月新台幣一萬二千元。」等語；
      證人乙○○於偵查中稱：「一付牌玩二次，抽二次，共二
      十元。那是余要買便當給我們吃的。」等語，核與被告甲○○於警詢自承：「我承租一間房間擔任四色牌主持人。
      」、「（訊以抽頭金如何抽取？）就是一付牌二十元。」
      、「（訊以賭具何人提供？）是我提供的。有抽頭金是用
      來買便當費用的剩下我拿來當生活費。」、「（訊以你承
      租該處所是否做為賭博場所？）是的。」、「（訊以這些
      賭客是如何連絡？）是我用電話連絡他們來賭博。」，於
      偵查中自承：「（訊以賭場是你開的？）是，因為我身體
      不好，他們給我一點零用。」、「一付牌抽二十元，胡的
      四十元，中花五十元。」等語相符。
（二）被告丙○○○部分：
　    同案被告丁○○於警詢時稱：「甲○○外出時，是丙○○○代為現場負責人，收取抽頭金及負責餐點買便當。」、
    　「（訊以警方查獲時現場由何人主持？）暫時由丙○○○
      主持。」、「（現場抽頭金由誰收取？）是丙○○○收取
      。」等語；被告甲○○於警詢時稱：「我外出時還沒有賭
      博，丙○○○先來家中，我交待丙○○○替我看場，代理
      主持人。」、「一付牌二十元，丙○○○知道，丙○○○
      收取。」、「（訊以平時你外出時是否都交待丙○○○負
      責現場主持？）是的。」等語；查獲現場之賭客蔡呂初珠
      、張隆義、乙○○、白桂美、黃簡春蘭於警詢時均證稱：
      我們是四色牌每胡一次四十元，中花一次十元，共五十元
      ，玩一付牌抽頭金二十元，計抽頭金五百八十元，因買便
      當錢三百八十元，抽頭金二百元，當場的抽頭金就放在桌
      上，由丙○○○拿去買便當六個給我們吃等語，核與被告
      丙○○○於警詢自承：「主持人是甲○○，如果甲○○外
      出時，是我暫時代為現場負責人，收取抽頭金及負責餐點
      買便當等甲○○回來時再將抽頭金交給他。」、「（訊以
      你與甲○○是否為合夥人？）只是他外出時，我暫代理而
      已。」、「（訊以警方查獲時現場由何人主持？）暫時由
      我主持。」、「（訊以今天現場抽頭金由誰收取？）是我
      收取後去買便當。」等語相符。
（三）由被告丙○○○、甲○○、同案被告丁○○警訊、內勤檢
      察官偵訊所供前開各節可知聲請簡易判決處刑書所載渠等
      犯罪事實確然與客觀事實相符，渠等事後翻異供詞，改以
      前開諸詞置辯，無非臨訟卸責之詞，不足採信。又證人乙○○於本院審理固改證稱：查獲當天之便當是丁○○去樓
      下叫，再由丙○○○拿上來，買便當的錢如有剩下是由丁○○處理云云（詳本院94年1 月13日審判筆錄），然渠此
      部分所證與被告在警詢中所述不符，要係迴護被告之詞，
      尚難採為有利被告之證據。再者，被告甲○○既收取五百
      八十元為其所有之抽頭金，顯有營利之意圖灼甚，其事後
      將之作何用途，與刑法第二百六十八條意圖營利供給賭博
      場所及聚眾賭博罪之構成要件無關，故證人所稱扣案之抽
      頭金係買便當之用云云，仍無解於被告前揭犯行之成立。
      此外，復有基隆市警察局第二分局信六路派出所臨檢紀錄
      表、扣押物品清單、房屋租賃契約書、現場查獲照片六張
      附卷可稽。本件事證明確，被告二人犯行，堪以認定，應
      依法論科。
三、核被告甲○○、丙○○○所為，均係犯刑法第二百六十八條
    前段之意圖營利供給賭博場所罪及同條後段之意圖營利聚眾
    賭博罪。被告所犯上開兩罪之間，為一行為觸犯數罪名之想
    像競合關係，應依刑法第五十五條之規定，應從情節較重之
    意圖營利聚眾賭博罪處斷。又被告二人前後數行為，時間緊
    接，所犯又係構成要件相同之罪名，顯係基於概括犯意為之
    ，為連續犯，以一罪論，並各依刑法第五十六條之規定加重
    其刑。原審審酌本件賭場聚眾賭博之人數、抽頭金額之多寡
    、被告二人犯後態度不佳等一切情狀，各判處被告有期徒刑
    四月，並諭知易科罰金之折算標準，其認事用法並無違誤，
    量刑亦屬恰當，應予維持，被告上訴指摘原審簡易判決不當
    ，為無理由，應予駁回。又查被告二人前未曾受有期徒刑以
    上刑之宣告，有臺灣高等法院被告全國前案紀錄表附卷可稽
    ，本院認其經此教訓後，當知警惕，應無再犯之虞，因認其
    所受宣告之刑，以暫不執行為適當，均併予宣告緩刑2 年，
    以勵來茲，用啟自新。扣案之四色牌38副，係被告甲○○所
    有供犯罪所用之物；新台幣二百元，係其因犯罪所得之物，
    業據其供明在卷，依刑法第38條第1 項第2 款、第3 款規定
    沒收。
據上論斷，應依刑事訴訟法第455 條之1 第3 項、第368 八條、
第373條，刑法第74條第1款，判決如主文。
本案經檢察官林伯宇到庭執行職務。
中　　華　　民　　國　　94　　年　　1 　　月　　27　　日
                  刑事第二庭審判長法  官  王福康
                                  法  官  何怡穎
                                  法  官  齊　潔
以上正本證明與原本無異。
本件判決不得上訴。
中　　華　　民　　國　　94　　年　　1 　　月　　27　　日
                                  書記官  莊國南
